臺灣新北地方法院刑事判決
111年度審易字第1135號
公  訴  人  臺灣新北地方檢察署檢察官
被      告  曾英豪


                    （於法務部○○○○○○○○○執行，現寄押於法務部○○○○○○○○○○○）
上列被告因竊盜等案件，經檢察官提起公訴（111年度偵字第126
99、12860號、111年度偵緝字第1710、1711號），被告於準備程
序中對被訴事實為有罪陳述，本院合議庭裁定由受命法官獨任行
簡式審判程序，並判決如下：
　　主　文
曾英豪犯如附表一「罪名及宣告刑」欄所示之罪，各處如附表一
「罪名及宣告刑」欄所示之刑，並分別諭知如附表一編號1至6「
沒收」欄所示之沒收。附表一編號1至3、5、6所示之罪（共伍罪
），應執行有期徒刑壹年肆月，如易科罰金，以新臺幣壹仟元折
算壹日。
　　事　實
一、曾英豪意圖為自己不法之所有，分別為下列犯行：
　㈠於民國110年8月18日3時40分許，在新北市○○區○○街000號惠
    康百貨股份有限公司（下稱惠康百貨公司）所經營之家樂福
    超市內，竊取惠康百貨公司所有置於櫃檯抽屜內之空袋1個
    、退貨用款項新臺幣（下同）4,000元，得手後即駕駛其承
    租之車號000-0000號租賃小客車逃逸。
　㈡①於110年8月20日5時許，推門進入新北市○○區○○路000號「大
    昇塑膠有限公司」辦公室內，竊取余錦雯所有置於桌上之PL
    AYBOY長皮夾1個（價值2,000元，內有余錦雯之汽、機車駕
    照、健保卡、國民身分證、郵局金融卡、華南銀行金融卡各
    1張、現金3,000元）及零錢包1個（價值600元，內有現金數
    百元、悠遊卡1張），得手後即離開現場；②基於以不正方法
    由自動付款設備取財之犯意，於附表二所示之時間、地點，
    持上開竊得之余錦雯郵局、華南銀行金融卡插入自動提款機
    並輸入密碼，使自動提款機辨識系統誤認係余錦雯本人或其
    所授權之人持卡提領現金而撥款，以此不正方法由自動付款
    設備詐得如附表二所示現金共計17萬元。③基於以不正方法
    將不正指令輸入自動櫃員機電腦設備製作財產權得喪紀錄而
    取得他人之財產之犯意，於附表三所示之時間、地點，持上
    開竊得之余錦雯華南銀行金融卡，在自動櫃員機輸入余錦雯
    之華南銀行金融卡密碼後操作轉帳功能，並輸入轉帳3萬元
    至其申設之郵局帳號00000000000000號帳戶等不正指令，以
    此不正方式製作財產權之得喪紀錄，而取得余錦雯華南銀行
    內之存款3萬元。
　㈢於110年9月30日13時10分許，推門進入新北市○○區○○路0段00
    0號「東豪牙醫診所」內，竊取負責人洪彬凱所有置於診所
    櫃台內之現金5萬元，得手後旋即騎乘車號000-000號普通重
    型機車離開現場。
　㈣於110年11月6日13時13分許，從後門進入新北市○○區○○路00
    號1樓「北大小兒科診所」內，持現場取得之不詳工具撬開
    櫃台抽屜鎖頭後，竊取負責人謝欣洋所有之現金1萬5,500元
    ，得手後旋即離開現場，並駕駛其承租停放在新北市○○區○○
    路00號前之車號000-0000號租賃小客貨車逃逸。
二、案經余錦雯訴由新北市政府警察局新莊分局、洪彬凱（委託
    林愉樺）訴由新北市政府警察局海山分局、謝欣洋訴由新北
    市政府警察局三峽分局、惠康百貨公司（委託陳秀燕）訴由
    新北市政府警察局三重分局報告臺灣新北地方檢察署檢察官
    偵查起訴。
　　理　由
一、按除被告所犯為死刑、無期徒刑、最輕本刑為3年以上有期
    徒刑之罪或高等法院管轄第一審案件者外，於第一次審判期
    日前之準備程序進行中，被告先就被訴事實為有罪之陳述時
    ，審判長得告知被告簡式審判程序之旨，並聽取當事人、代
    理人、辯護人及輔佐人之意見後，裁定進行簡式審判程序，
    刑事訴訟法第273條之1第1項定有明文。經核本件被告所犯
    係死刑、無期徒刑、最輕本刑為3年以上有期徒刑以外之罪
    ，其於準備程序中就被訴之事實為有罪陳述，經法官告知簡
    式審判程序之旨，並聽取公訴人及被告之意見後，本院合議
    庭依刑事訴訟法第273條之1第1項規定，裁定由受命法官獨
    任進行簡式審判程序，合先敘明。
二、上揭犯罪事實，業據被告曾英豪於警詢、偵查及本院審理時
    均坦承不諱，核與證人即告訴人余錦雯、謝欣洋、告訴代理
    人陳秀燕、林愉樺於警詢時證述之情節相符，復有現場及附
    近道路監視錄影畫面擷圖16張、案發現場照片4張、被告於
    安維斯汽車租賃股份有限公司租車證件照片暨租賃資料、車
    輛詳細資料報表各1份、監視器錄影光碟1片（事實一、㈠部
    分，見111年度偵字第12860號偵查卷第13頁至第15頁、第17
    頁至第18頁、第19頁、第21頁至第22頁、第25頁及證物袋）
    ；被告申設之郵局帳戶基本資料、客戶歷史交易清單、余錦
    雯之華南銀行帳戶存摺存款期間查詢資料、存摺封面及內頁
    影本、郵局存摺封面及內頁影本、新北市政府警察局新莊分
    局新樹派出所受理各類案件紀錄表、受（處）理案件證明單
    各1份、案發現場照片4張、案發現場附近及ATM監視錄影畫
    面翻拍照片共14張（事實一、㈡部分，見111年度偵字第2179
    號偵查卷第25頁至第31頁、第33頁、第35頁至第37頁、第39
    頁至第41頁、第45頁至第57頁、第59頁、第61頁）；案發現
    場及附近道路監視錄影畫面擷圖10張、監視器錄影光碟1片
    （事實一、㈢部分，見111年度偵字第8437號偵查卷第21頁至
    第25頁及證物袋）；車輛詳細資料報表、小客車租賃定型化
    契約書暨汽車出租單暨被告證件影本各1份、案發現場照片7
    張、現場及附近道路監視錄影畫面擷圖17張、監視器錄影光
    碟1片（事實一、㈣部分，見111年度偵字第12699號偵查卷第
    17頁、第19頁至第30頁、第53頁至第55頁及證物袋）在卷可
    資佐證，足認被告前揭自白均與事實相符，應堪採信。本案
    事證明確，被告上開犯行均堪認定，應予依法論科。
三、論罪科刑：
　㈠核被告如事實欄一、㈠、㈡①、㈢、㈣所為，均係犯刑法第320條
    第1項之竊盜罪；如事實欄一、㈡、②所為，係犯同法第339條
    之2第1項不正方法由自動付款設備取得他人之物罪；如事實
    欄一、㈡、③所為，係犯同法第339條之3第1項以非法以電腦
    相關設備製作不實財產權得喪紀錄取財罪。
　㈡被告於附表二所示時、地盜領告訴人余錦雯郵局及華南銀行
    存款之數行為，係基於單一犯意，於同日在密接之時間、地
    點，侵害同一被害人之法益，各行為之獨立性極為薄弱，依
    一般社會健全觀念，難以強行分開，在刑法評價上，以視為
    數個舉動之接續施行，合為包括之一行為予以評價，較為合
    理，應屬接續犯，而為包括之一罪。
　㈢被告所犯如事實欄一、㈠至㈣所示6罪，犯意各別，行為互殊，
    應予分論併罰。
　㈣被告前因竊盜、偽造文書、施用毒品等案件分別經法院判刑
    確定（共16罪），嗣經本院以102年度聲字第1762號裁定分
    別應執行有期徒刑4年7月（12罪）、2年（4罪）確定，經接
    續執行，於105年6月14日縮刑假釋出監並付保護管束，於10
    6年10月3日保護管束期滿未經撤銷假釋，未執行之刑視為執
    行完畢等情，有臺灣高等法院被告前案紀錄表在卷可參，其
    於受有期徒刑之執行完畢後，5年以內故意再犯本件有期徒
    刑以上之各罪，已符刑法第47條第1項之累犯要件，依司法
    院大法官會議釋字第775號解釋意旨，審酌被告上開前案犯
    罪紀錄與本案罪名及罪質相同，足認其惡性及對刑罰反應力
    薄弱等一切情狀，認加重其法定最低本刑尚不至於發生罪刑
    不相當之情形，爰依刑法第47條第1項之規定加重其刑。另
    基於精簡裁判之要求，爰不於判決主文為累犯之諭知，附此
    敘明。
　㈤爰審酌被告前已有多次竊盜前科紀錄（參前開被告前案紀錄
    表），為圖一己私利，多次竊取他人財物及持竊得之金融卡
    盜領及轉出被害人財物，顯然欠缺尊重他人財產權之法治觀
    念，所為應予非難，兼衡被告犯罪之動機、目的、手段、所
    竊取及詐得財物之價值數額，及國中肄業之智識程度、已婚
    ，自陳入監前擔任計程車司機、需扶養3歲幼子、成年肢障
    兒子、罹病祖母、經濟狀況貧寒之生活情形（見被告個人戶
    籍資料、本院卷第138頁）等一切情狀，分別量處如附表一
    「罪名及宣告刑」欄所示之刑，並就得易科罰金之罪刑（即
    附表一編號1至3、5、6部分）諭知易科罰金之折算標準，另
    就得易科罰金之罪刑定其應執行如主文所示之刑及諭知易科
    罰金之折算標準。
四、沒收：　　
　㈠被告事實欄一、㈠犯行所竊得之空袋1個、現金4,000元；事實
    欄一、㈡、①犯行所竊得之PLAYBOY長皮夾1個（價值2,000元
    ）及其內現金3,000元、零錢包1個（價值600元）及其內現
    金100元（被告此部分竊得之現金數額認定顯有困難，爰依
    刑法第38條之2第1項規定，並採取最有利於被告之認定，認
    定為100元）；事實欄一、㈡、②犯行盜領之現金17萬元；事
    實欄一、㈡、③犯行轉帳所得財產3萬元；事實欄一、㈢犯行竊
    得之現金5萬元；事實欄一、㈣犯行所竊得之現金1萬5,500元
    ，分屬被告各該犯行之犯罪所得，均未據扣案，且未實際合
    法發還或賠償各告訴人，宣告沒收亦無過苛、欠缺刑法上之
    重要性、犯罪所得價值低微，或為維持受宣告人生活條件之
    必要等情形，自應依刑法第38條之1第1項前段規定宣告沒收
    ，並依同條第3項規定諭知於全部或一部不能沒收或不宜執
    行沒收時，追徵其價額。
　㈡被告事實欄一、㈡、①犯行所竊得告訴人余錦雯之汽、機車駕
    照、健保卡、國民身分證、郵局金融卡、華南銀行金融卡、
    悠遊卡各1張，固亦屬被告該次犯行之犯罪所得，惟均未扣
    案，且此等物品純屬個人身分證明、信用、資格之用，倘告
    訴人余錦雯申請註銷、掛失止付並補發新證件、卡片，原證
    件、卡片即失去功用，已不具刑法重要性，為免執行之困難
    ，爰依刑法第38條之2第2項規定不予宣告沒收。
據上論斷，應依刑事訴訟法第273條之1第1項、第299條第1項前
段，判決如主文。
本案經檢察官簡群庭提起公訴，檢察官林亭妤到庭執行職務。
中　　華　　民　　國　 111　　年　　 7　　月　　28　　日
　　　　　　　　　刑事第二十三庭　法　官　藍海凝
上列正本證明與原本無異。
如不服本判決，應於判決送達後20日內敘明上訴理由，向本院提
出上訴狀 (應附繕本) ，上訴於臺灣高等法院。其未敘述上訴理
由者，應於上訴期間屆滿後20日內向本院補提理由書「切勿逕送
上級法院」。
                                  書記官  彭姿靜
中　　華　　民　　國　　111 　年　　8 　　月　　1 　　日
附錄本案論罪科刑法條全文：
中華民國刑法第320條
意圖為自己或第三人不法之所有，而竊取他人之動產者，為竊盜
罪，處5年以下有期徒刑、拘役或50萬元以下罰金。
意圖為自己或第三人不法之利益，而竊佔他人之不動產者，依前
項之規定處斷。
前二項之未遂犯罰之。
中華民國刑法第339條之2
意圖為自己或第三人不法之所有，以不正方法由自動付款設備取
得他人之物者，處3年以下有期徒刑、拘役或30萬元以下罰金。
以前項方法得財產上不法之利益或使第三人得之者，亦同。
前二項之未遂犯罰之。
中華民國刑法第339條之3
意圖為自己或第三人不法之所有，以不正方法將虛偽資料或不正
指令輸入電腦或其相關設備，製作財產權之得喪、變更紀錄，而
取得他人之財產者，處7年以下有期徒刑，得併科70萬元以下罰
金。
以前項方法得財產上不法之利益或使第三人得之者，亦同。
前二項之未遂犯罰之。
附表一：
編號 犯罪事實 罪名及宣告刑 沒收  1 事實欄一、㈠部分 （即起訴書犯罪事實一、㈣） 曾英豪犯竊盜罪，處有期徒刑參月，如易科罰金，以新臺幣壹仟元折算壹日。 未扣案之犯罪所得空袋壹個、新臺幣肆仟均沒收，於全部或一部不能沒收或不宜執行沒收時，追徵其價額。  2 事實欄一、㈡、①部分 （即起訴書犯罪事實一、㈠） 曾英豪犯竊盜罪，處有期徒刑參月，如易科罰金，以新臺幣壹仟元折算壹日。 未扣案之犯罪所得PLAYBOY長皮夾、零錢包各壹個、新臺幣參仟壹佰元均沒收，於全部或一部不能沒收或不宜執行沒收時，追徵其價額。  3 事實欄一、㈡、②部分 （即起訴書犯罪事實一、㈠） 曾英豪犯以不正方法由自動付款設備取財罪，處有期徒刑陸月，如易科罰金，以新臺幣壹仟元折算壹日。 未扣案之犯罪所得新臺幣拾柒萬元沒收，於全部或一部不能沒收或不宜執行沒收時，追徵其價額。  4 事實欄一、㈡、③部分 （即起訴書犯罪事實一、㈠） 曾英豪犯非法以電腦相關設備製作不實財產權得喪紀錄取財罪，處有期徒刑肆月。 未扣案之犯罪所得新臺幣參萬元沒收，於全部或一部不能沒收或不宜執行沒收時，追徵其價額。  5 事實欄一、㈢部分 （即起訴書犯罪事實一、㈡） 曾英豪犯竊盜罪，處有期徒刑肆月，如易科罰金，以新臺幣壹仟元折算壹日。 未扣案之犯罪所得新臺幣伍萬元沒收，於全部或一部不能沒收或不宜執行沒收時，追徵其價額。  6 事實欄一、㈣部分 （即起訴書犯罪事實一、㈢） 曾英豪犯竊盜罪，處有期徒刑肆月，如易科罰金，以新臺幣壹仟元折算壹日。 未扣案之犯罪所得新臺幣壹萬伍仟伍佰元沒收，於全部或一部不能沒收或不宜執行沒收時，追徵其價額。 
附表二（被告盜領告訴人余錦雯帳戶款項部分）：
編號 時間 地點 提領帳戶 提領金額 1 110年8月20日 5時30分許 新北市○○區○○○路00號新莊區農會西盛分部 郵局帳號0311******0541號帳戶（帳號詳卷） 3,000元（不含手續費5元） 2 110年8月20日 5時31分許 同上 同上 1萬7,000元（不含手續費5元） 3 110年8月20日 5時40分許 同上 同上 5萬元 4 110年8月20日 5時42分許 新北市○○區○○○路00號新莊民安郵局 華南銀行帳號2482****3585號帳戶（帳號詳卷） 2萬元（不含手續費5元） 5 110年8月20日 5時49分許 新北市○○區○○路000號華南銀行新泰分行 同上 3萬元、3萬元 6 110年8月20日 6時8分許 新北市○○區○○路0段000號中國信託商業銀行樹林分行 同上 2萬元（不含手續費5元） 
附表三（被告從告訴人余錦雯帳戶轉出款項部分）：
編號 時間 地點 轉出帳戶 轉入帳戶 1 110年8月20日 6時12分許 新北市○○區○○路0段000號中國信託商業銀行樹林分行 華南銀行帳號2482****3585號帳戶（帳號詳卷） 轉帳3萬元（不含手續費15元）至曾英豪申設之郵局帳號00000000000000號帳戶